【裁判字號】    98,訴,1369
【裁判日期】    981112
【裁判案由】    強盜等
【裁判全文】
臺灣彰化地方法院刑事判決              98年度訴字第1369號
公  訴  人  臺灣彰化地方法院檢察署檢察官
被      告  甲○○
                    現於台灣彰化看守所
選任辯護人  鄧雲奎律師
上列被告等因強盜等案件，經檢察官提起公訴（98年度偵緝字第
429、430號），本院判決如下：
    主  文
甲○○犯過失傷害罪，處有期徒刑月；又犯肇事致人傷害逃逸
罪，累犯，處有期徒刑拾月；又犯攜帶兇器竊盜罪，累犯，處有
期徒刑玖月；又犯攜帶兇器於夜間侵入住宅強盜罪，累犯，處有
期徒刑拾年，扣案如附表所示之物及制式手槍（含彈匣，槍枝管
制編號0000000000）壹枝、空氣槍（含彈匣，槍枝管制編號0000
000000）壹枝、子彈壹拾顆均沒收；又犯剝奪他人行動自由罪
，累犯，處有期徒刑陸月。應執行有期徒刑壹拾壹年陸月，扣案
如附表所示之物及制式手槍（含彈匣，槍枝管制編號0000000000
）壹枝、空氣槍（含彈匣，槍枝管制編號0000 000000）壹枝、
子彈壹拾顆均沒收。
    事   實
一、甲○○前因違反麻醉藥品管理條例等案件，經本院於民國81
    年5月11日以81年度訴字第43號案判處有期徒刑5年6月、7
    月，定應執行有期徒刑6年，不服提出上訴，經臺灣高等法
    院臺中分院於81年9月16日以81年度上訴字第1311號案駁回
    上訴，並於81年11月6日確定；又因違反懲治盜匪條例案件
    ，經本院於81年11月27日以81年度訴字第537號案判處有期
    徒刑7年11月確定；又因違反肅清煙毒條例等案件，再經本
    院以81年度訴字第794號案分別判處有期徒刑3年1月、4月，
    定應執行有期徒刑3年3月，不服提起上訴，經臺灣高等法院
    臺中分院於82年1月13日以81年度上訴字第242 5號案駁回上
    訴確定。其於81年12月9日入監執行後，嗣於91年4月11日假
    釋出監，然於假釋期間，又因違反槍砲彈藥刀械管制條例案
    件，又經本院於92年5月14日以92年度訴字第499號案判處有
    期徒刑1年2月併科罰金90000元，並於92年8月25日，在臺灣
    高等法院臺中分院92年度上訴字第1322號案審理中撤回上訴
    確定，假釋部分則因違反保安處分執行法第74條之2第1款之
    事由撤銷假釋，並於93年2月14日入監執行殘刑及違反槍砲
    彈藥刀械管制條例之罪刑，嗣上述案件於96年8月28日經本
    院以96年度聲減字第2380號裁定減刑及定應執行刑為有期徒
    刑14年5月後，甫於97年8月30日執行完畢。（構成累犯）。
二、甲○○並未考領汽車駕駛執照，仍於98年4月25日上午8時20
    分許，駕駛車牌號碼6217-W F號自小客車，沿彰化縣溪湖鎮
    ○○里○○路141巷由西往東方向行駛，途經彰化縣溪湖鎮
    ○○里○○路141巷與竹北路之無號誌交岔路口時，應注意
    行經無號誌之交岔路口時，應減速慢行，作隨時停車之準備
    ；及汽車行駛至交岔路口，支線道車應暫停讓幹線道車先行
    ；及汽車行駛時，駕駛人應注意車前狀況，並隨時採取必要
    之安全措施；以及該處行車，行車速度，不得超過每小時40
    公里，而依當時天候晴、日間自然光線、柏油路面乾燥、無
    缺陷及障礙物，且視距良好，依其智識、能力並無不能注意
    之情事，竟疏未注意車前狀況並暫停讓幹線道車先行，仍以
    時速約每小時50公里之速度（速限每小時40公里），逕行通
    過前揭無號誌交岔路口。適有乙○○騎乘車牌號碼SQ9-229
    號輕機車，沿彰化縣溪湖鎮○○里○○路由北往南方向行駛
    ，途經該路口，兩車因而發生碰撞，致乙○○人車倒地，乙○○受有左臀部及頸部挫傷等傷害。甲○○眼見發生嚴重車
    禍，竟未停車對乙○○加以救護，亦未報警處理，卻因畏罪
    內心驚慌，在明知其已駕駛動力交通工具肇事致人受傷之情
    況下，仍另行起意，駕車逃逸駛離現場。
三、緣陳明鴻（另案由本院審理中）於84、85年間，在址設彰化
    縣溪湖鎮○○里○○路226號「阿枝羊肉店」工作，其明知
    丙○○、丁○○2人所經營之「阿枝羊肉店」，每逢星期五
    、六生意較好、現金收入亦較多，竟與甲○○圖謀強盜丙○○、丁○○，乃於98年4月23日21時許，邀友人吳季融、陳
    姿羽（本院另審理中）至彰化縣二林鎮「華倫汽車旅館210
    號房」內見面，詢其2人，是否願意共同實施強盜，然吳季
    融、陳姿羽因顧忌其2人為彰化縣溪湖鎮在地人，容易被警
    方查獲，因此委婉拒絕參與陳明鴻、甲○○強盜之計劃，惟
    陳明鴻與甲○○仍不放棄此計劃，遂於該日由陳明鴻前往同
    縣二林鎮○○路○段「旺客隆五金大賣場」購行強盜行為之
    工具束物帶、膠帶、T字扳手、絲襪、白色棉質手套等物；
    陳明鴻、甲○○又於同年月24日22時許，在彰化縣二林鎮「
    華倫汽車旅館223號房」內，找吳季融、陳姿羽共同謀議行
    搶丙○○、丁○○之事宜，吳季融、陳姿羽仍持相同理由予
    以拒絕，然其2人表示願意幫忙前往「阿枝羊肉店」察看並
    回報丙○○、丁○○之動態，渠等因之決意由陳明鴻、甲○○負責行搶丙○○、丁○○；吳季融、陳姿羽則協助前往「
    阿枝羊肉店」察看丙○○、丁○○之動態。陳明鴻、甲○○
    即基於意圖為自己不法所有之犯意聯絡，吳季融、陳姿羽則
    基於幫助他人強盜之犯意，先於同日23時許，共同前往「阿
    枝羊肉店」附近，並由吳季融、陳姿羽前往察看該店內營運
    狀況，陳明鴻、甲○○則在該店附近等候，然因該店當日已
    結束營業，陳姿羽即於25日凌晨零時12分19秒以手機
    00000000 00號電話撥打0000000000號電話通知陳明鴻、甲○○該店內已結束營業乙情，陳明鴻、甲○○並於25日凌晨
    零時17分1秒以手機0000000000號電話撥打0000000000號電
    話通知吳季融、陳姿羽會合，陳明鴻、甲○○即詢問吳季融
    、陳姿羽是否另有適合強盜之目標，因吳季融、陳姿羽無法
    提供適合當日強盜之目標，陳明鴻、甲○○因此仍決定明日
    （應係指25 日晚上）著手強盜丙○○、丁○○之財物，其
    等4人因之遂各自返家休息。嗣於同年月25日20時許，陳明
    鴻與甲○○又以電話通知吳季融、陳姿羽2人前來彰化縣溪
    湖鎮○○路「大將釣蝦場」會合，陳明鴻、吳季融又承前犯
    意聯絡，再次共同謀議行搶丙○○、丁○○之細節，吳季融
    、陳姿羽亦承前幫助他人強盜之犯意，於該日22時許，由吳
    季融獨自（即第1次）前往察看店內情況，吳季融察看後回
    到釣蝦場告知「還有6桌客人」，又於同日22時30分許，由
    吳季融第2次前往察看店內情況，吳季融察看後回到釣蝦場
    告知「還有3桌客人」，待同日23時許，陳明鴻、甲○○共
    同駕駛由陳明鴻向不知情之徐裕龍借得之車牌號碼U9-0389
    號自小客車，前往彰化縣溪湖鎮○○路「中華電信股份有限
    公司溪湖營業所」旁，基於共同意圖為自已不法之所有之犯
    意聯絡，由陳明鴻持客觀上足供兇器使用之T字扳手1支下手
    竊取，甲○○在旁把風之方式，共同竊取隆曄企業有限公司
    所有之車牌號碼TN-4431號自用小客貨車，得手後，由陳明
    鴻駕駛前揭竊得之自小客貨車，甲○○則駕駛車牌號碼
    U9-0389號自小客車，一同前往彰化縣溪湖鎮○○街溪湖汽
    車旅館旁，將車牌號碼U9-0389號自小客車停在路旁，2人共
    乘上揭所竊得之贓車等候，此時，吳季融、陳姿羽則駕駛車
    牌號碼3430 -WF號自小客車第3次前往「阿枝羊肉店」察看
    丙○○、丁○○之動態，待「阿枝羊肉店」即將關門之際，
    吳季融、陳姿羽即於同日23時43分38秒以手機0000000000號
    電話撥打0000000000號電話通知陳明鴻、甲○○「只剩1桌
    ，差不多要收了。」
    ，陳明鴻、甲○○接獲通知後，即駕駛前揭所竊得之自小客
    車前往「阿枝羊肉店」，待丙○○、丁○○於同日23時45分
    許，各騎乘1台機車離開「阿枝羊肉店」後，陳明鴻、甲○○即駕車從「阿枝羊肉店」尾隨丙○○、丁○○回到址設彰
    化縣溪湖鎮湖東里湖東巷78-14號之住處，約於同日23時50
    分許抵達後，陳明鴻、甲○○二人在車即均以絲襪罩住頭部
    、手戴白色棉質手套，甲○○且將所攜帶之槍枝（即制式手
    槍，槍枝管制編號0000000000、空氣槍，槍枝管制編號0000
    000000、子彈壹拾顆）中之空氣槍，交付予陳明鴻。並於
    丙○○取出鐵門鑰匙，並打開住宅鐵門後，正要移動門前之
    自小客車，並將機車牽入屋內之際，其2人即迅速從車內下
    來，並各持上開槍枝及子彈（陳明鴻、甲○○2人違反槍砲
    彈藥刀械管制條例部分，另案審理中）分別抵住丙○○、丁○○腰部，出言「不要動」、「不許看他」等語，強押2人
    進入屋內，陳明鴻、甲○○進入屋內後，即以預先準備之束
    物帶綁住丙○○及丁○○之雙手，以預先準備之膠帶貼上丙○○及丁○○之眼睛、嘴巴，以及要求丙○○及丁○○面向
    牆壁蹲下，不准說話、回頭看，至使其2人不能抗拒，再命
    丙○○及丁○○將身上之現金1萬餘元、手錶1只取出並交付
    ，以及在客廳椅子上擺放之皮包內強行取走現金舊鈔約2萬
    元、新鈔約3千元，得手後，陳明鴻、甲○○再以預先準備
    之束物帶將丙○○及丁○○之雙腳捆綁，同時又以束物帶將
    丙○○及丁○○夫婦之雙手捆綁在椅子上，由陳明鴻在樓下
    看管，甲○○則上2樓察看，發現保險箱後，遂由甲○○將
    丙○○押往2樓，命令丙○○開啟保險箱並取出交付財物，
    包括現金舊鈔50萬元、金飾1批（金項鍊6條、金戒指4個、1
    克拉鑽戒1個、玉手環3個、金手環2個）男、女仿勞力士手
    錶各1個、消費券5千元等財物，陳明鴻、甲○○得手後，欲
    離去時，又臨時起意，基於妨害他人自由之犯意聯絡，共同
    將丙○○強押上其所駕駛來之贓車上（TN-4431號車上），
    載至彰化縣埔鹽鄉○○村○○路旁之南港二橋前30公尺產業
    道路前（車頭朝草屯漢寶線76號快速道路方向），令丙○○
    下車並跳入田裡後，再沿76號快速道路下之平面道路方向左
    轉上快速公路逃逸，沿途甲○○並將上開板手、絲襪及一雙
    白色棉質手套丟棄，且其2人亦將所竊得之贓車棄置在彰化
    縣福興鄉○○路○段附近空地。事後，陳明鴻共分得17萬元
    ，甲○○則交付吳季融、陳姿羽共2萬元，甲○○則取走其
    餘之現金及金飾等物。嗣經丁○○自行掙脫後，呼喊住在3
    樓之兒子報警處理，並將捆綁丁○○之束物帶10條、膠帶1
    捲交由警方查扣（此部分扣於98年偵字第4114號），而警據
    報循線追查，並於98年5月5日上午9時左右，持本院核發之
    搜索票前往陳明鴻位在彰化縣和美鎮○○路243-1號之居所
    處執行搜索，扣得陳明鴻所有供其聯絡強盜犯罪使用之行動
    電話1具（序號係0000000 00000000，SIM卡未查扣）、強盜
    時所穿戴之棉布手套1雙、尚未花用完畢之贓款4萬7千元，
    及與其犯案時所穿著式樣相同之短袖上衣、黑色長褲各1 件
    、拖鞋1雙（以上物品扣押在98年度偵字第4114號案），另
    持搜索票前往吳季融、陳姿羽位於彰化縣溪湖鎮○○路54
    號之居所執行搜索，當場查扣吳季融、陳姿羽所有用以幫助
    陳明鴻、甲○○強盜而供聯絡使用之行動電話2具（手機序
    號依序為0000000000000 00含0000000000號SIM卡、
    00000000000000000含0000000000號SIM卡），而甲○○則於
    98年7月15日，在高雄市○○區○○里○○街21號「統一超
    商」前，為警緝獲，並在同日22時40分許，在高雄市○○區
    ○○里○○街21號租屋處，扣得其所有供伊聯絡強盜犯罪使
    用之行動電話1支（序號係0000000 00000000，含SIM卡2張
    、）及上揭制式手槍（含彈匣，槍枝管制編號0000000000
    ）1枝、空氣槍（含彈匣，槍枝管制編號0000000000）1枝、
    子彈13顆與自製扳手2支（與本案無關）、玻璃吸食器1支等
    物（以上物品扣押在98年度偵字第631 4號案），始查悉上
    情。
四、案經被害人乙○○、丙○○、丁○○訴由彰化縣警察局溪湖
    分局報告臺灣彰化地方法院檢察署檢察官偵查起訴。
    理  由
壹、程序方面：（證據能力部分）
一、證人即被害人丙○○、丁○○、乙○○，及共同被告陳明鴻
    、吳季融、陳姿羽以證人身分在偵查中所為之證詞，係被告
    以外之人於審判外之言詞陳述，為傳聞證據，然其等於偵查
    中向檢察官所為證述，既經具結，且本院審酌該等言詞陳述
    係由證人出於自由意識而陳述，又無其他證據足認該等陳述
    有何顯不可信之情事等一切情況，被告及辯護人均未爭執其
    證據能力，依刑事訴訟法第159條之1第2項規定，認上開證
    人於偵訊中之證述，得採為認定本件犯罪事實所憑之證據。
  (二)證人即被害人丙○○、丁○○、乙○○、共同被告陳明鴻、
    吳季融、陳姿羽、被害人即車號TN-4431號車輛使用人賴小
    琪、陳鴻傑、李榮華、目擊證人蔡櫻芬，及被告陳明鴻友人
    徐裕龍於警詢時之證述，雖亦屬被告以外之人於審判外之言
    詞陳述，為傳聞證據，然經本院於審理時當庭直接提示而為
    合法之調查，被告3人及辯護人均未於言詞辯論終結前聲明
    異議，本院復審酌該等言詞陳述係由證人出於自由意識而陳
    述，並無非法取證之情況，依刑事訴訟法第159條之5之規定
    ，認上開證人於警詢時之證述，應得採為認定本件犯罪事實
    所憑之證據。
  (三)按有事實足認被告或犯罪嫌疑人有犯最輕本刑為3 年以上有
    期徒刑之罪嫌，並危害國家安全或社會秩序情節重大，而有
    相當理由可信其通訊內容與本案有關，且不能或難以其他方
    法蒐集或調查證據者，得發通訊監察書。前項通訊監察書，
    偵查中由檢察官依司法警察機關聲請或依職權以書面記載第
    11條之事項，並敘明理由、檢附相關文件，聲請該管法院核
    發，通訊保障及監察法第5 條第1 項第1 款、第2 項前段分
    別定有明文。本案承辦警員對於被告陳明鴻、陳姿羽及另案
    共同被告甲○○所持用門號0000000000、0000000000及0000
    000000號行動電話，實施通訊監察，係經本院核准在案，此
    有詳載聲監案號、案由、監察電話、對象及譯文人等之通訊
    監察書及通訊監察譯文紀錄附卷可參（卷證資料出處參照附
    表所示），係依法所為之通訊監察，況審酌電話監聽侵害被
    告權益之種類及輕重、對於被告訴訟上防禦不利益之程度、
    犯罪所生之危害或實害等情形，兼顧人權保障及公共利益之
    均衡維護，堪認本案此部分電話監聽合於比例原則，應具有
    證據能力。
  (四)其餘之證據，均為警方合法實施扣押之物或採證附卷之資料
    ，被告及辯護人對於證據能力均無意見，自得引為本案證據
    。
貳、實體方面：
一、上揭犯罪事實，業據被告甲○○於警詢、偵查時及本院行準
    備程序與審理中，坦承不諱，核與同案被告陳明鴻、吳季融
    、陳姿羽等人於警詢時及偵查中之證述情節大致相符，亦與
    證人即告訴人乙○○、丙○○、丁○○等人於警詢時及偵查
    中之證述情節相符，並經證人賴小琪、陳鴻傑、徐裕龍、蔡
    櫻芬、李榮華等人於警詢時證述屬實，復有道路交通事故調
    查報告表（一）（二）、交通事故現場圖、行政院衛生署彰
    化醫院診斷證明書各1紙、彰化縣警察局舉發違反道路交通
    管理事件通知單2紙、肇事現場及車輛照片共8張、本院所核
    發相關行動電話之通訊監察書，及與本案聯繫強盜有關對話
    之通訊監察譯文、警方依通訊監察譯文內容比對調查作案車
    輛之路口監視器翻拍照片、相關行動電話通聯調閱查詢資料
    、被告等人作案前竊車、勘查現場所使用相關車輛之車籍資
    料查詢表，暨被告陳明鴻指認與本案有關之犯案地點及證物
    照片附卷可參，此外復有束物帶10條、膠帶1捲、陳明鴻犯
    所有之行動電話1具（序號係0000000 00000000，SIM卡未查
    扣）、棉布手套1雙、尚未花用完畢之贓款4萬7千元，吳季
    融、陳姿羽所有之行動電話2具（手機序號依序為000000000
    0000 00含0000000000號SIM卡、0000000000000 0000含0000
    000000號SIM卡）（以上物品扣押在98年度偵字第4114 號案
    ）、甲○○所有之行動電話1支（序號係000000000000000，
    含SIM卡2張、）及上揭制式手槍（含彈匣，槍枝管制編號
    0000000000）1枝、空氣槍（含彈匣，槍枝管制編號0000000
    000）1枝、子彈13顆（以上物品扣押在98年度偵字第6314號
    案）扣案足憑，均足證被告之自白與事實相符。又被告甲○○及另案被告陳明鴻以蒙面、持槍方式脅迫被害人丙○○、
    丁○○夫婦，並以束物帶、膠帶等物捆綁被害人，不論主觀
    或客觀條件上，均顯已足使被害人丙○○、丁○○陷於無法
    抗拒之程度，被告所為顯屬強盜犯行無訛。是本件罪證明確
    ，被告之犯行，足以認定。
二、按刑法第321條第1項第3款之攜帶兇器竊盜罪，只須行竊時
    攜帶之物可認為兇器者，即在加重處罰之列，所謂兇器指足
    以傷害人之生命、身體之器具而言，凡客觀上具有此種危險
    性即為已足，尤不以竊盜犯主觀上有以之行兇之意思為要件
    。是核被告核被告甲○○所為，係涉犯刑法第284條第1項前
    段之過失傷害罪、同法第185條之4之駕駛動力交通工具肇事
    致人死傷逃逸罪、同法第321條第1項第3款之加重竊盜罪、
    同法第330 條第1項之加重強盜罪及同法第302條第1項之妨
    害自由罪。按汽車駕駛人，無駕駛執照駕車，因而致人受傷
    ，依法應負刑事責任者，加重其刑至二分之一，道路交通管
    理處罰條例第八十六條第一項定有明文。查被告並無駕駛執
    照，經被告供承在案，其無照駕駛致告訴人受傷，前揭所犯
    過失傷害部分，應依上開規定加重其刑。被告所犯上開5罪
    間，犯意各別，行為殊異，請予分論併罰。被告與同案被告
    陳明鴻2人，就上開竊盜、強盜、妨害自由等犯行間，互有
    犯意之聯絡及行為之分擔，為共同正犯。被告甲○○前因違
    反麻醉藥品管理條例等案件，經本院於81年5月11日以81年
    度訴字第43號案判處有期徒刑5年6月、7月，定應執行有期
    徒刑6年，不服提出上訴，經臺灣高等法院臺中分院於81年9
    月16日以81年度上訴字第1311號案駁回上訴，並於81年11月
    6 日確定；又因違反懲治盜匪條例案件，經本院於81年11月
    27 日以81年度訴字第537號案判處有期徒刑7年11月確定；
    又因違反肅清煙毒條例等案件，再經本院以81年度訴字第
    794號分別判處有期徒刑3年1月、4月，定應執行有期徒刑3
    年3月，不服提起上訴，經臺灣高等法院臺中分院於82年1月
    13日以81年度上訴字第242 5號案駁回上訴確定。其於81年
    12月9日入監執行後，嗣於91年4月11日假釋出監，然於假釋
    期間，又因違反槍砲彈藥刀械管制條例案件，又經本院於92
    年5 月14日以92年度訴字第499號判處有期徒刑1年2月併科
    罰金90000元，並於92年8月25日，在臺灣高等法院臺中分院
    92年度上訴字第1322號案審理中撤回上訴確定，假釋部分則
    因違反保安處分執行法第74條之2第1款之事由撤銷假釋，並
    於93 年2月14日入監執行殘刑及違反槍砲彈藥刀械管制條例
    之罪刑，嗣上述案件於96年8月28日經本院以96年度聲減字
    第2380號裁定減刑及定應執行刑為有期徒刑14年5月後，甫
    於97年8月30日執行完畢。有臺灣彰化地方法院檢察署刑案
    資料查註紀錄表1份在卷可憑，又其於前開有期徒刑執行完
    畢後，於5年以內故意再犯有期徒刑以上之罪（刑法第185條
    之4之駕駛動力交通工具肇事致人死傷逃逸罪、同法第321條
    第1項第3款之加重竊盜罪、同法第330條第1項之加重強盜罪
    及同法第302條第1項之妨害自由罪），均為累犯，依法加重
    其刑。爰審酌被告甲○○正值青年，不思循正途獲得財物，
    與被告陳明鴻先竊取他人之車輛為作案工具，再以蒙面、攜
    帶兇器方式，夜間侵入住宅捆綁被害人丙○○、丁○○夫婦
    ，強盜後再將被害人丙○○押解上車，造成被害人丙○○、
    丁○○財物受損、心理所受驚恐甚鉅，及駕車肇事傷人後，
    未為救助措施即行駛離，實非可取，暨參酌被告之智識程度
    、坦承犯行之犯後態度等一切情狀，分別量處如主文所示之
    刑，並定其應執行之刑，以示儆懲。
三、關於沒收：
（一）按沒收為從刑之一種，依主從不可分之原則，應附隨緊接
      於主刑之下而同時宣告；又共同正犯因相互間利用他人之
      行為，以遂行其犯意之實現，本於責任共同之原則，有關
      沒收部分，對於共犯間供犯罪所用之物，自均應為沒收之
      諭知。查扣案如附表所示之物，係被告陳明鴻、吳季融及
      陳姿宇所有，且供犯罪使用之物，應依刑法第38條第1項
      第2款之規定，予以宣告沒收。上揭制式手槍（含彈匣，
      槍枝管制編號0000000000）1枝、空氣槍（含彈匣，槍枝
      管制編號0000000000）1枝、子彈13顆既係違禁物，且亦
      為被告甲○○所有並供犯本件強盜罪所用之物（見警卷、
      偵卷及本院審理筆錄），故依刑法第38條第1項第1款之規
      定，予以宣告沒收。
（二）扣於98年度偵字第4114號案中之短袖上衣、黑色長褲各1
      件、拖鞋1雙係共犯陳明鴻所有，供其平日穿著使用之物
      ，並非為供掩飾犯行或與犯罪目的有關，尚未花用完畢之
      贓款4萬7千元為被害人遭強盜之財物，扣於98年偵字第
      6314號之自製板手2支、玻璃吸食器1支與本案無任何關連
      ，故不予宣告沒收，另行竊之扳手、強盜時所使用之絲襪
      及另1雙棉布手套，已經丟棄，業據其於本院審理時供述
      明確，為免將來執行困難，亦不予宣告沒收。
據上論斷，應依刑事訴訟法第299 條第1 項前段，刑法第28條、
第185條之4、第284條第1項前段、第302條第1項、第321條第1項
第1款、第3款、第330條第1項、第47條第1項、第38條第1項第1
款、第2款、第51條第5款，刑法施行法第1條之1，道路交通管理
處罰條例第86條第1項，判決如主文。
本案經檢察官邱鼎文到庭執行職務。
中    華    民    國    98    年    11    月    12    日
                  刑事第三庭    審判長法  官  李進清
                                      法  官  唐中興
                                      法  官  洪志賢
以上正本證明與原本無異。
如不服本判決應於收受判決後10日內向本院提出上訴書狀，並應
敘述具體理由；其未敘述上訴理由者，應於上訴期間屆滿後20日
內向本院補提理由書（均須按他造當事人之人數附繕本）「切勿
逕送上級法院」。
告訴人或被害人對於判決如有不服具備理由請求檢察官上訴者，
其上訴期間之計算係以檢察官收受判決正本之日期為準。
中    華    民    國    98    年    11    月    12    日
                                      書記官  許億先
附表：
編號一、束物帶10條、
    二、膠帶1捲
    三、陳明鴻所有之行動電話1具（序號係000000000000000）
    四、棉布手套1雙
    五、吳季融所有之行動電話１具（手機序號依序為00000000
        0000000含0000000000號SIM卡）
    六、陳姿羽所有之行動電話1具（手機序號依序為000000000
        00000000含0000000000號SIM卡）
    七、甲○○所有之行動電話1支（序號係0000000 00000000
        ，含SIM卡2張）
附錄本案論罪科刑法條全文：
中華民國刑法第185條之4
（肇事遺棄罪）
駕駛動力交通工具肇事，致人死傷而逃逸者，處 6 月以上 5 年
以下有期徒刑。
中華民國刑法第284條
（過失傷害罪）
因過失傷害人者，處 6 月以下有期徒刑、拘役或 5 百元以下罰
金，致重傷者，處 1 年以下有期徒刑、拘役或 5 百元以下罰金
。
從事業務之人，因業務上之過失傷害人者，處 1 年以下有期徒
刑、拘役或 1 千元以下罰金，致重傷者，處 3 年以下有期徒刑
、拘役或 2 千元以下罰金。
中華民國刑法第302條
（剝奪他人行動自由罪）
私行拘禁或以其他非法方法，剝奪人之行動自由者，處 5 年以
下有期徒刑、拘役或 3 百元以下罰金。
因而致人於死者，處無期徒刑或 7 年以上有期徒刑，致重傷者
，處 3 年以上 10 年以下有期徒刑。
第 1 項之未遂犯罰之。
中華民國刑法第321條
（加重竊盜罪）
犯竊盜罪而有左列情形之一者，處 6 月以上、 5 年以下有期徒
刑：
一、於夜間侵入住宅或有人居住之建築物、船艦或隱匿其內而犯
    之者。
二、毀越門扇、牆垣或其他安全設備而犯之者。
三、攜帶兇器而犯之者。
四、結夥三人以上而犯之者。
五、乘火災、水災或其他災害之際而犯之者。
六、在車站或埠頭而犯之者。
前項之未遂犯罰之。
中華民國刑法第330條
（加重強盜罪）
犯強盜罪而有第 321 條第 1 項各款情形之一者，處 7 年以上
有期徒刑。
前項之未遂犯罰之。


司法院資訊處製作；財團法人民間司法改革基金會備份。
